【裁判字號】    90,易,139
【裁判日期】    900824
【裁判案由】    竊盜
【裁判全文】
臺灣桃園地方法院刑事判決                            九十年度易字第一三九號
    公  訴  人  臺灣桃園地方法院檢察署檢察官
    被      告  戊○○
右列被告因竊盜案件，經檢察官提起公訴（八十九年度偵字第一七八五七號、第一九
０二八號），本院判決如左：
      主    文
戊○○連續竊盜，累犯，處有期徒刑捌月。扣案之鑰匙肆支沒收。
      事    實
一、戊○○曾於民國八十四年間因麻藥案件，經本院判處有期徒刑四月，於八十五年
    二月五日確定，並於同年八月二十八日易科罰金執行完畢。猶不知悔改，竟基於
    意圖為自己不法所有之概括犯意，先於八十九年十月十二日上午九時許，在桃園
    縣觀音鄉金湖村八鄰十四之八號前，以其自備之鑰匙竊取丙○○所有車牌號碼Ｉ
    ＰＨ—一八五號重型機車一輛，得手後即將該機車停放於其位於桃園縣觀音鄉藍
    埔村十鄰四四號住處前供己使用；復於八十九年十一月二十一日下午五時許，行
    經桃園縣中壢市○○路四０號前，乘丁○○下車時疏未將鑰匙自電門取下且未鎖
    上車門際，竊取由丁○○使用之ＡＺ—六七八八號自用小客車得逞，並留供己用
    。嗣於八十九年十月二十二日凌晨四時許，及同年十二月七日下午九時許，為警
    分別在戊○○上開住處車庫及桃園縣龍潭鄉○○○路四巷二弄口，當場查獲右開
    機車及汽車，並於右開機車上扣得被告所有供犯罪用及預備供犯罪用之鑰匙四支
    。
二、案經桃園縣警察局大園分局、平鎮分局報告臺灣桃園地方法院檢察署檢察官偵查
    起訴。
    理    由
一、訊據被告戊○○固坦承曾於八十九年十月二十二日及同年十二月七日，分別駕駛
    右開機車及小客車，惟矢口否認涉有竊盜犯行，辯稱：右揭ＩＰＨ—一八五號重
    型機車，係當晚向朋友借來購物的；而上開ＡＺ—六七八八號自用小客車，則本
    為不詳年籍綽號「阿德」男子所駕駛，為警查獲時，剛好「阿德」委其將車調頭
    轉向，伊才會駕駛該車，機車及小客車，均非伊所竊云云。經查：右揭犯罪事實
    ，業據被害人丙○○、丁○○於警訊時就失竊情節指訴歷歷（八十九年度偵字第
    一九０二八號卷第十三頁、八十九年度偵字第一七八五七號卷第十一頁參照），
    並有被害人丙○○、丁○○立具之領具及贓物認領保管單在卷可參（八十九年度
    偵字第一七八五七號卷第十二頁、八十九年度偵字第一九０二八號卷第十四頁參
    照），又上開機車係在被告家門前查獲，被告復自承曾使用過該機車；另右開自
    用小客車則係被告駕駛時為警當場查獲，被告與右開機車、小客車有相當緊密之
    地緣及使用連結關係，而被告兩次為警查獲時，又均心虛畏罪逃跑，足徵上述機
    車及小客車，均係被告所竊。雖被告辯稱機車係向朋友借的，小客車係綽號「阿
    德」男子所駕云云，惟查被告自警訊至本院調查時，先稱該機車係向證人乙○○
    借的，又稱該車係向張良助的朋友借的，其就上開機車係向何人借得，前後供述
    顯有矛盾。且據證人乙○○於本院九十年四月六日調查時證稱：「‧‧‧，曾經
    在八十九年七、八月間與我朋友（廖文禮）到過他（即被告）家，‧‧‧，我只
    有到過被告家裡僅此一次，我於八十九年十月份間都沒有再到被告家裡。」（本
    院當日訊問筆錄參照）等語，足認被告辯稱該車係向證人乙○○借得，顯不足採
    。被告另請求本院傳訊證人甲○○證明該車確非其所竊，惟經本院傳訊證人甲○○無著，而於九十年六月四日將證人甲○○拘提到案後訊問，證人甲○○證稱：
    「（問：戊○○於八十九年十月二十二日凌晨住處為警查獲時，是否在場？」不
    在現場。」、「（問：偵卷第十四頁照片ＩＰＨ—一八五號機車？是否見過此台
    機車？）我沒見過這台機車，也沒看過戊○○騎這台機車，也沒聽戊○○提過這
    台機車。」（當日訊問筆錄參照）等語，是被告辯稱證人甲○○得證明其係向他
    人借得該機車使用，委無足採。再被告另辯稱右揭車號ＡＺ—六七八八號自用小
    客車係綽號「阿德」所駕駛，其僅係幫忙將車調頭云云，惟其為警當場查獲時，
    即欲駕車逃逸，且於警訊時亦坦承該車係其所竊，其雖於檢察官及本院調查時均
    改稱該車係「阿德」所駕，惟其既未能提供「阿德」之詳細年籍供本院調查，且
    其於遭警逮捕時，係最能馬上逮捕發現「阿德」，其卻未向警察說明有「阿德」
    之人，反先自認犯行，其事後翻異前詞，顯係畏罪卸責之詞，不足採信，此外，
    復有扣案鑰匙四支足資佐證。綜上，本件事證明確，被告連續竊盜犯行堪予認定
    。
二、核被告所為，係犯刑法第三百二十條第一項之竊盜罪。被告先後二次竊盜行為，
    時間緊接，所竊物品相似，觸犯構成要件相同，顯係基於概括犯意為之，係成立
連續犯，應依刑法第五十六條之規定，加重其刑。另被告前曾因如事實欄所示之
    論罪科刑並執行完畢，此有臺灣高等法院被告全國前案紀錄表在卷可按，其於五
    年內再犯本件有期徒刑以上之罪，為累犯，應依刑法第四十七條規定，加重其刑
    ，並遞加重之。爰審酌被告正值壯年，卻不思循合法正當途徑獲得財物，竟連續
    竊取機車及小客車，且飾詞圖辯犯後態度不佳等一切情狀，量處如主文所示之刑
    。至扣案之鑰匙四支，被告雖否認為其所有，惟該串鑰匙於查獲時即插在右開機
    車上，且該機車係停放於被告住處前，被告亦陳稱曾於當晚使用該串鑰匙啟動該
    機車去購物，足認該串鑰匙即係被告所有，且當初持之或預備持之用以行竊之工
    具，爰依刑法第三十八條第一項第二款，宣告沒收。
據上論斷，應依刑事訴訟法第二百九十九條第一項前段，刑法第五十六條、第三百二
十條第一項、第四十七條、第三十八條第一項第二款，罰金罰鍰提高標準條例第一條
前段，判決如主文。
本案經檢察官李叔芬到庭執行職務
中      華      民      國    九十      年      八      月    二十四    日
                                      臺灣桃園地方法院刑事第六庭
                    審判長法  官  孫 惠 琳
                                                法  官  潘 進 順
                                                法  官  簡 婉 倫
右正本證明與原本無異。
如不服本判決，應於判決送達後十日內向本院提出上訴狀( 應附繕本 )，上訴於
臺灣高等法院。
                                                書記官  王 泰 元
中      華      民      國    九十      年      九      月       四     日
附錄本案論罪科刑法條
刑法第三百二十條
意圖為自己或第三人不法之所有，而竊取他人之動產者，為竊盜罪，處五
年以下有期徒刑、拘役或五百元以下罰金。
意圖為自己或第三人不法之利益，而竊佔他人之不動產者，依前項之規定
處斷。
前二項之未遂犯罰之。


司法院資訊處製作；財團法人民間司法改革基金會備份。
